【裁判字號】    99,重訴,32
【裁判日期】    990705
【裁判案由】    毒品危害防制條例等
【裁判全文】
臺灣桃園地方法院刑事判決              99年度重訴字第32號
公  訴  人  臺灣桃園地方法院檢察署檢察官
被      告  甲○○
選任辯護人  詹豐吉律師
上列被告因毒品危害防制條例等案件，經檢察官提起公訴（99年
度偵字第4189號），本院判決如下：
    主  文
甲○○共同運輸第一級毒品，處有期徒刑拾貳年。扣案如附表一
所示之物均沒收銷燬；扣案如附表二所示之物均沒收。
    事  實
一、甲○○、呂碩斌（另經檢察官簽分偵辦中，即起訴書上記載
    綽號「小飛」之人）及真實姓名年籍不詳綽號各為「劉會長
    」、「堯哥」之成年男子，均明知海洛因係毒品危害防制條
    例所定之第一級毒品，依法不得運輸，並經行政院公告為甲
    類管制進出口物品，屬懲治走私條例所列未經許可不得私運
    入境之管制進出口物品，竟仍共同基於自柬埔寨運輸、私運
    海洛因進口之犯意聯絡，於民國99年1月底某日，在高雄市
    新興區○○○路之六合夜市內，由呂碩斌出面邀約甲○○參
    與自柬埔寨私運海洛因進口之犯罪計畫，亦即推由甲○○前
    往柬埔寨金邊市尋找同夥取得海洛因攜帶回臺，甲○○當場
    應允，於99年2月2日，甲○○先從臺灣地區自行搭機出境前
    往柬埔寨金邊市，經「劉會長」在該處機場接機見面，旋將
    甲○○送至市區某處飯店下榻，「劉會長」、「堯哥」即在
    該飯店房間內指示甲○○以將海洛因毒球塞入肛門之方式運
    輸返臺，且許諾事成每顆毒球擬付新臺幣（下同）4萬元作
    為報酬，「劉會長」並將如附表二編號(1)所示之行動電話交
    與甲○○，指示俟運毒抵臺後即須使用前開行動電話傳送簡
    訊告知「劉會長」，再與在桃園國際機場門口等候之呂碩斌
    會合，於99年2月5日，「堯哥」又前往該飯店房間內，並警
    告甲○○倘若被捕不得供出其他人，「劉會長」則於「堯哥
    」離去後指示甲○○進入該飯店另一房間內，且在另一房間
    內取出超過3顆之海洛因毒球交給甲○○，要求甲○○盡量
    多塞幾顆海洛因毒球置入肛門，甲○○遂依言回原房間而將
    每顆均各由9層包裝膜（如附表二編號(2)所示）包裹之海洛
    因毒球3顆（如附表一所示）塞入肛門，並將剩餘之海洛因
    毒球返還「劉會長」，於99年2月6日上午某時，「劉會長」
    駕車搭載甲○○前往該市機場，甲○○隨即自行搭乘中華航
    空公司CI862號班機，於同日下午3時20分許抵達桃園國際機
    場，藉此方式運輸、私運前開海洛因毒球3顆入境臺灣地區
    ，甲○○旋以前開行動電話傳送簡訊告知「劉會長」已抵臺
    之事，在甲○○前往機場門口欲與呂碩斌會合之途中，為警
    查獲並扣得如附表一、二、三所示之物。
二、案經海岸巡防署巡防總局東部地區巡防局報請臺灣桃園地方
    法院檢察署檢察官偵查起訴。
    理  由
一、上揭犯罪事實，業據被告甲○○迭於檢察官偵查及本院審理
    時坦承不諱（見偵查卷第43-45、60頁，本院卷第8頁背面-
    第9頁、第22頁、第44頁及背面），又被告於上述時、地為
    警查獲肛門塞入上開已包裝妥之海洛因毒球3顆之事實，有
    海岸巡防署巡防總局東部地區巡防局搜索扣押筆錄暨扣押物
    品目錄表、蒐證照片在卷可稽（見偵查卷第15-20頁），復
    有如附表一、附表二編號(2)所示之物扣案可佐。再者被告塞
    入肛門之球狀物體3顆，經送鑑定結果，確含海洛因成分，
    合計淨重227.05公克，驗餘淨重226.98公克，空包裝膜總重
    14.76公克，純度57.1%，純質淨重129.65公克，有法務部調
    查局99年3月5日調科壹字第09923004630號鑑定書存卷可憑
    （見偵查卷第75頁）。綜上，足認被告前述任意性之自白與
    事實相符，其運輸及私運海洛因之犯行明確，洵堪認定。
二、查扣案如附表一所示之海洛因毒球，係毒品危害防制條例第
    2條第2項第1款明定之第一級毒品，並經行政院依懲治走私
    條例第2條第3項授權所訂管制物品項目及其數額公告之甲類
    第4目管制進出口物品，則被告自柬埔寨運輸、私運海洛因
    進入臺灣地區，核其所為，係犯毒品危害防制條例第4條第1
    項之運輸第一級毒品罪、懲治走私條例第2條第1項之私運管
    制物品進口罪。至毒品危害防制條例第11條第3項之條文，
    就持有第一級毒品純質淨重達10公克以上者，設有科處刑罰
    之規定，經查被告遭查獲所持有之海洛因，經鑑定結果，可
    知純質淨重已達129.65公克，則其所持有第一級毒品純質淨
    重達10公克以上，但其持有海洛因之低度行為，為其運輸之
    高度行為所吸收，不另論罪。按所謂私運管制物品進口，係
    指從國外私運管制物品進入臺灣地區，既遂與否乃以進入國
    界為準，且運輸毒品罪僅以毒品實施運送為足，非以運抵目
    的地構成犯罪完成要件，既遂與否當以起運為準，若已起運
    便完成輸送行為，此有最高法院95年度台上字第298號刑事
    判決意旨可稽，被告與呂碩斌、「劉會長」、「堯哥」共同
    基於自柬埔寨私運海洛因入境之犯意聯絡，使得如附表一所
    示之海洛因毒球運抵桃園國際機場，其等運輸毒品及私運管
    制物品進口之行為俱認完成，均為既遂犯。被告與呂碩斌、
    「劉會長」、「堯哥」間，具有犯意聯絡及行為分擔，應論
    以共同正犯。被告以一私運行為觸犯運輸第一級毒品罪、私
    運管制物品進口罪，為想像競合犯，依刑法第55條之規定，
    應從一重之運輸第一級毒品罪處斷。審諸被告於檢察官偵訊
    時便供出毒品取自呂碩斌、「劉會長」、「堯哥」之來源，
    並敘明可得識別呂碩斌人別之相關資料（見偵查卷第60-61
    頁），檢察官因而查獲共犯呂碩斌予以簽分偵辦（見偵查卷
    第166頁，本院卷第34頁），應依毒品危害防制條例第17條
    第1項之規定，減輕被告之刑度；又其於偵查及審理中均自
    白犯行，已如前述，再依同條例第17條第2項之規定，減輕
    其刑，且遞減之。爰審酌被告素行非惡，有臺灣高等法院被
    告前案紀錄表附卷可考，其所運輸之毒品重量高達200餘公
    克，幸甫入境即為警查獲，並未造成重大實害，參以犯後態
    度良好，顯有悔意，認公訴人求處有期徒刑15年略嫌過重等
    一切情狀，量處如主文所示之刑，以資懲儆。扣案如附表一
    所示之海洛因毒球，為查獲之第一級毒品，應依毒品危害防
    制條例第18條第1項前段之規定，宣告沒收銷燬；扣案如附
    表二編號(1)所示之行動電話、如附表二編號(2)所示之空包裝
    膜，皆為共犯「劉會長」所有，前者用於聯繫接洽私運海洛
    因之事，後者用於貯存海洛因以防裸露或潮濕，均係供作運
    輸第一級毒品犯罪所用之物，況送鑑定時可將空包裝膜與海
    洛因分別秤重，顯見兩者尚無難以析離關係，揆諸共犯連帶
    沒收原則，應依同條例第19條第1項前段之規定，宣告沒收
    ；扣案如附表三所示之行動電話，查無證據證明與本案有關
    ，不得宣告沒收。
據上論斷，應依刑事訴訟法第299條第1項前段，毒品危害防制條
例第4條第1項、第17條、第18條第1項前段、第19條第1項前段，
懲治走私條例第2條第1項、第11條，刑法第11條、第28條、第55
條，判決如主文。
本案經檢察官蔡奇曉到庭執行職務。
中    華    民    國    99    年    7     月    5     日
                  刑事第一庭  審判長法  官  曾家貽
                                    法  官  張瓊華
                                    法  官  俞力華
附表一：本院諭知沒收銷燬之扣案物
┌────────────────────────────┬──┐
│物                品                名                稱│數量│
├────────────────────────────┼──┤
│海洛因毒球（合計淨重227.05公克，驗餘淨重226.98公克）    │ 3顆│
└────────────────────────────┴──┘
附表二：本院諭知沒收之扣案物
┌──┬─────────────────────────┬──┐
│編號│物              品              名              稱│數量│
├──┼─────────────────────────┼──┤
│ (1) │門號0000000000號SAMSUNG廠牌行動電話（含SIM卡）    │ 1具│
├──┼─────────────────────────┼──┤
│ (2) │貯存海洛因毒球之空包裝膜（總重14.76公克）         │27層│
└──┴─────────────────────────┴──┘
附表三：本院不予沒收之扣案物
┌────────────────────────────┬──┐
│物                品                名                稱│數量│
├────────────────────────────┼──┤
│門號0000000000號SONY ERICSSON廠牌行動電話（含SIM卡）    │ 1具│
└────────────────────────────┴──┘
以上正本證明與原本無異。
如不服本判決應於收受判決後10日內向本院提出上訴書狀，並應
敘述具體理由。其未敘述上訴理由者，應於上訴期間屆滿後20日
內向本院補提理由書( 均須按他造當事人之人數附繕本) 「切勿
逕送上級法院」。
                                    書記官  資念婷
中    華    民    國    99    年    7     月    14    日
附錄本案論罪科刑法條
毒品危害防制條例第4條
（準販運製造毒品罪）
製造、運輸、販賣第一級毒品者，處死刑或無期徒刑；處無期徒
刑者，得併科新臺幣2000萬元以下罰金。
製造、運輸、販賣第二級毒品者，處無期徒刑或7年以上有期徒
刑，得併科新臺幣1000萬元以下罰金。
製造、運輸、販賣第三級毒品者，處5年以上有期徒刑，得併科
新臺幣700萬元以下罰金。
製造、運輸、販賣第四級毒品者，處3年以上10年以下有期徒刑
，得併科新臺幣300萬元以下罰金。
製造、運輸、販賣專供製造或施用毒品之器具者，處1年以上7年
以下有期徒刑，得併科新臺幣100萬元以下罰金。
前5項之未遂犯罰之。
懲治走私條例第2條
（私運管制物品罪）
私運管制物品進口、出口逾公告數額者，處7年以下有期徒刑，
得併科新臺幣300萬元以下罰金。
前項之未遂犯罰之。
第1項所稱管制物品及其數額，由行政院公告之。

司法院資訊處製作；財團法人民間司法改革基金會備份。
